臺灣臺南地方法院刑事判決　
111年度交簡上字第148號
上  訴  人  臺灣臺南地方檢察署檢察官
被      告  徐嘉祥



上列上訴人因被告過失傷害案件，不服本院111年度交簡字第204
2號中華民國111年5月31日第一審刑事簡易判決（聲請簡易判決
處刑案號：111年度偵字第8004號），提起上訴，本院管轄之第
二審合議庭判決如下：
    主  文
上訴駁回。
徐嘉祥緩刑貳年。
    事實及理由
一、按被告於第二審經合法傳喚，無正當之理由不到庭者，得不
    待其陳述，逕行判決，刑事訴訟法第371條定有明文；對於
    簡易判決處刑不服而上訴者，得準用上開規定，此觀諸刑事
    訴訟法第455條之1第3項之規定亦明。查被告徐嘉祥經本院
    合法傳喚，於審判期日無正當理由未到庭，爰依前開規定，
    不待其陳述，逕行判決。
二、本案經本院審理結果，認第一審刑事簡易判決以被告犯過失
    傷害罪，依刑事訴訟法第449條第1項前段、第454條第2項，
    刑法第284條前段、第62條前段、第41條第1項前段，刑法施
    行法第1條之1，判處被告拘役30日，並諭知如易科罰金，以
    新臺幣1,000元折算1日，其認事用法及量刑均無不當，應予
    維持，並引用第一審刑事簡易判決書記載之犯罪事實、證據
    及理由（如附件）。
三、檢察官依據告訴人劉憶華之聲請而提起上訴意旨略以：被告
    自本件車禍發生後迄今，對告訴人受傷完全不予關心，另告
    訴人原本僅請求被告賠償告訴人機車受損修理費用，但被告
    亦置之不理；又被告駕駛自小客車闖越紅燈，造成告訴人受
    傷，告訴人迄今仍心生陰影，足見被告完全無悔意，原審判
    處被告拘役30日，量刑容有過輕之處等語。惟按量刑之輕重
    ，係事實審法院得依職權自由裁量之事項，茍已斟酌刑法第
    57條各款所列情狀而未逾越法定刑度，則不得遽指為違法；
    又刑罰之量定屬法院自由裁量之職權行使，但仍應審酌刑法
    第57條所列各款事由及一切情狀，為酌量輕重之標準，並非
    漫無限制，在同一犯罪事實與情節，如別無其他加重或減輕
    之原因，下級法院量定之刑，亦無過重或失輕之不當情形，
    則上級法院對於下級法院之職權行使，原則上應予尊重（最
    高法院72年台上字第6696號、85年度台上字第2446號判決意
    旨參照）。經查，原審審酌被告駕駛自用小客車肇事，致告
    訴人受有右側手肘擦傷、左側足部擦挫傷等傷害，並考量被
    告就本件車禍發生之過失程度、家庭經濟狀況勉持、尚無前
    案紀錄之品行、事後坦承犯行、惟迄未與告訴人達成民事和
    解獲得告訴人諒解之犯後態度；及於肇事後停留在車禍現場
    ，主動向據報趕往現場處理車禍事宜之警員承認其為肇事車
    輛之駕駛人，合於刑法第62條前段自首減輕其刑之要件等一
    切情狀，而為刑之量定。依上開說明，並無濫用量刑權限，
    偏執一端，亦無其他失出、失入或違反罪刑相當及比例原則
    之情形。且被告已於本院審理中與告訴人成立調解，當庭賠
    償告訴人之損失，獲得告訴人之原諒，自無再予加重其刑之
    必要。檢察官依告訴人請求提起上訴指摘原審量刑過輕等語
    ，核無理由，應予駁回。
四、末查，被告未曾因故意犯罪受有期徒刑以上刑之宣告，有臺
    灣高等法院被告前案紀錄表在卷可按，其因一時不慎而觸犯
    刑章，肇事後坦承自身之過失，並於本院審理中與告訴人成
    立調解，並當庭履行賠償義務完畢，告訴人並表示願意原諒
    被告，不再追究被告之刑事責任，請求法院宣告緩刑，有本
    院111年度南司刑簡上移調字第37號調解筆錄在卷可稽（見
    本院交簡上卷第37至38頁），被告經此偵審程序，當知警惕
    而無再犯之虞，是本院斟酌上情，認為本件所宣告之刑，以
    暫不執行為適當，爰併予宣告緩刑2年，以啟自新。
據上論斷，應依刑事訴訟法第455條之1第1項、第3項、第368條
、第371條、第373條，刑法第74條第1項第1款，判決如主文。
本案經檢察官蘇榮照聲請簡易判決處刑，檢察官黃榮加到庭執行
職務。
中　　華　　民　　國　　111 　年　　10　　月　　25　　日
                  刑事第六庭  審判長法　官　鍾邦久
                                    法　官　黃琴媛
                                    法　官　孫淑玉
以上正本證明與原本無異。
不得上訴。
　　　　　　　　　　　　　　　　　　書記官　洪千棻
中　　華　　民　　國　　111 　年　　10　　月　　26　　日
附錄本案論罪科刑法條：
中華民國刑法第284條
因過失傷害人者，處1年以下有期徒刑、拘役或10萬元以下罰金
；致重傷者，處3年以下有期徒刑、拘役或30萬元以下罰金。

【附件】
臺灣臺南地方法院刑事簡易判決
111年度交簡字第2042號
聲　請　人　臺灣臺南地方檢察署檢察官
被　　　告　徐嘉祥　男　(民國00年00月0日生)
　　　　　　　　　　身分證統一編號：Z000000000號
　　　　　　　　　　住南投縣○○鎮○○里○○巷00○0號
上列被告因過失傷害案件，經檢察官聲請以簡易判決處刑（111
年度偵字第8004號），本院判決如下：
    主          文
徐嘉祥因過失傷害人，處拘役參拾日，如易科罰金，以新臺幣壹
仟元折算壹日。
    犯罪事實及理由
一、本件犯罪事實、證據及應適用之法條，除下列更正及補充外
    ，其餘均引用檢察官聲請簡易判決處刑書之記載（如附件）
    ：
　　聲請簡易判決處刑書證據欄應補充「本院民國111年5月31日
    公務電話紀錄」。
二、爰依卷內事證等，審酌：被告徐嘉祥駕駛自用小客車肇事，
    家庭經濟狀況勉持之生活狀況（依警詢筆錄所載），尚無前
    案紀錄之品行（依臺灣高等法院被告前案紀錄表所載），大
    學肄業之智識程度（依戶籍資料所載），其就本次車禍發生
    之過失程度，本案犯行致告訴人劉憶華受有右側手肘擦傷、
    左側足部擦傷等傷害，被告事後坦承犯行之犯後態度，惟迄
    未與告訴人達成民事上和解獲得其諒解等一切情狀，量處如
    主文所示之刑，並諭知易科罰金之折算標準，以資懲儆。
三、依刑事訴訟法第449條第1項前段、第454條第2項，刑法第28
    4條前段、第62條前段、第41條第1項前段，刑法施行法第1 
    條之1第1項，逕以簡易判決處刑如主文。
四、如不服本判決，得自簡易判決送達之日起20日內向本院提出
    上訴狀（應附繕本）。告8訴人或被害人如對於本判決不服
    者
    ，應具備理由請求檢察官上訴，其上訴期間之計算係以檢察
    官收受判決正本之日期為準。 　
中　　華　　民　　國　　111 　年　　5 　　月　　31　　日
　　　　　　　　　刑事第十六庭  法　官　鄭雅文　　
以上正本證明與原本無異。
  　　　　　　　　　　　　　　　書記官　鄭佩玉
中　　華　　民　　國　　111 　年　　5 　　月　　31　　日
附錄論罪科刑法條：　　
刑法第284條
因過失傷害人者，處1年以下有期徒刑、拘役或10萬元以下罰金
；致重傷者，處3年以下有期徒刑、拘役或30萬元以下罰金。

附件：
臺灣臺南地方檢察署檢察官聲請簡易判決處刑書　
                                     111年度偵字第8004號
　　被　　　告　徐嘉祥　男　20歲（民國00年00月0日生）
　　　　　　　　　　　　住南投縣○○鎮○○里○○巷00○0 
　　　　　　　　　　　　  號　　　　　　　　　　　　
　　                    國民身分證統一編號：Z000000000號
上列被告因過失傷害案件，業經偵查終結，認為宜以簡易判決處
刑，茲將犯罪事實及證據並所犯法條分敘如下：
　　　　犯罪事實
一、徐嘉祥於民國110年12月24日12時42分許，駕駛車牌號碼000
    0-00號自小客車，沿臺南市○○區○○路0號長榮大學校門口由
    南往北方向行駛，行經該路與機車停車場出入口前之交岔路
    口時，原應注意汽車行駛至交岔路口，其行進應遵守燈光號
    誌之指示，而依當時天候晴、日間自然光線、路面乾燥、無
    缺陷、無障礙物、視距良好之情狀，客觀上並無不能注意之
    情形，竟疏於注意及此，貿然闖越紅燈駛入路口，適劉憶華
    騎乘車牌號碼000-0000號普通重型機車，沿長大路由北往南
    方向行駛至該路口左轉時，雙方因而發生碰撞，致劉憶華受
    有右側手肘擦傷、左側足部擦傷等傷害。
二、案經劉憶華訴由臺南市政府警察局歸仁分局報告偵辦。
　　　　證據並所犯法條
一、訊據被告徐嘉祥就上揭犯罪事實坦承不諱，核與告訴人劉憶
    華指訴情節大致相符，復有道路交通事故現場圖、道路交通
    事故調查報告表（一）（二）、衛生福利部臺南醫院診斷證
    明書、現場暨車損照片、行車紀錄器錄影光碟暨畫面擷取、
    監視器錄影光碟暨畫面擷取等在卷可稽。按「汽車行駛至交
    岔路口，其行進、轉彎，應遵守燈光號誌或交通指揮人員之
    指揮，遇有交通指揮人員指揮與燈光號誌並用時，以交通指
    揮人員之指揮為準。」道路交通安全規則第102條第1項第1
    款定有明文，被告駕車自應注意遵守上揭規定，且依當時情
    形又無不能注意之情事，被告竟疏於注意及此，致與告訴人
    騎乘之機車發生碰撞，造成告訴人受有前揭傷害，被告顯有
    過失，且告訴人確因本件車禍而受傷，則被告之過失行為與
    告訴人之傷害結果間，自具有相當因果關係。本件事證明確
    ，被告犯嫌堪予認定。
二、核被告所為，係犯刑法第284條前段之過失傷害罪嫌。被告
    於肇事後，於警員前往現場處理時，當場承認為肇事人，有
    臺南市政府警察局歸仁分局交通分隊道路交通事故肇事人自
    首情形紀錄表1紙附卷可稽，合於刑法自首之要件，請依刑
    法第62條規定得減輕其刑。
三、依刑事訴訟法第451條第1項聲請逕以簡易判決處刑。
　　此　致
臺灣臺南地方法院
中　　華　　民　　國　 111　　年　　4 　　月　　12　　日
　　　　　　　　　　　　　　　檢察官  蘇榮照
本件證明與原本無異
中　　華　　民　　國　 111　　年　　4 　　月　　29　　日
                              書記官  鍾明智
所犯法條：中華民國刑法第284條
因過失傷害人者，處 1 年以下有期徒刑、拘役或 10 萬元以下
罰金；致重傷者，處 3 年以下有期徒刑、拘役或 30 萬元以下
罰金。
附記事項：本件係依刑事訴訟法簡易程序辦理，法院簡易庭得不
傳喚被告、輔佐人、告訴人、告發人等出庭即以簡易判決處刑；
被告、被害人、告訴人等對告訴乃論案件如已達成民事和解而要
撤回告訴或對非告訴乃論案件認有受傳喚到庭陳述意見之必要時
，請即另以書狀向簡易法庭陳述或請求傳訊。